臺灣高等法院刑事判決
109年度上訴字第1674號
上  訴  人  
即  被  告  邵李彥




指定辯護人  林峻義律師(義辯)
上列上訴人因毒品危害防制條例案件，不服臺灣臺北地方法院10
8年度訴字第911號，中華民國109年3月25日第一審判決（起訴案
號：臺灣臺北地方檢察署108年度偵字第18188號），提起上訴，
本院判決如下：
    主  文
原判決撤銷。
甲○○犯販賣第三級毒品罪，處有期徒刑參年捌月。
扣案之三星廠牌S7行動電話壹支（含門號O0OO000O00號SIM 卡壹
張，IMEI碼：OOOOOOOOOOOOOOO號、IMEI碼：OOOOOOOOOOOOOO 號
）沒收之；未扣案之犯罪所得新臺幣玖仟陸佰元沒收，於全部或
一部不能沒收或不宜沒收時，追徵其價額。
    事  實
一、甲○○知悉愷他命（Ketamine）、硝甲西泮（Nimetazepam）
    及4 甲基甲基卡西酮（4-methy1methcathinone、Mephedron
    e、4-MMC）均係毒品危害防制條例第2 條第3 項所規定之第
    三級毒品，依法不得販賣，竟基於販賣第三級毒品愷他命、
    硝甲西泮及4甲基甲基卡西酮以營利之犯意，於民國107 年1
    0月5 日21時25分許，以行動電話連結網際網路並使用微信
    通訊軟體（下稱微信）暱稱「○○傳播酒店洽0000000000小少
    」與黃○○（暱稱小賀）以暗語「ap6 包梅片6 片菸5 ，1320
    0 」作為聯繫交易毒品訊息，並議定以新臺幣（下同）1 萬
    3,200 元價格交易含第三級毒品硝甲西泮、4 甲基甲基卡西
    酮成分之毒品咖啡包6 包、愷他命5 公克及成分不詳梅片6 
    片。於同日22時41分許，雙方在臺北市○○區○○○路000 號麥
    當勞前碰面後進入用餐時，黃○○先交付現金1 萬3,200 元予
    甲○○，甲○○再至臺北市○○○路000 號前拿取毒品，並約定在
    上址前交付毒品，黃○○遂至超商購物後再至上址前等候，於
    同日23時5 分許，甲○○自上址大樓走出後交付含上開第三級
    毒品成分之毒品咖啡包6 包及愷他命5 公克予黃○○（無證據
    證明已達修正前毒品危害防制條例第11條第5項規定純質淨
    重二十公克以上），而完成第三級毒品交易1 次，甲○○目送
    黃○○搭乘計程車離去。嗣黃○○清點交易毒品時發現短少梅片
    6 片，透過微信與甲○○聯繫，甲○○同意自傳播費用中扣減毒
    品價金3,600 元，以9,600 元作為本次販賣第三級毒品之對
    價。
二、於翌（6 ）日黃○○在○○○旅館睡醒後，發覺其隨身之現金1 
    萬2,000 元疑似短少而懷疑甲○○趁其熟睡時進入該旅館拿取
    ，遂於同日17時許前往警局報案財物短少乙事，經警詢問案
    發經過細節後方告以上情，並主動交付其隨身施用所剩之毒
    品咖啡包4 包及愷他命4 包予警方查扣（黃○○涉嫌施用毒品
    罪嫌部分，業經臺灣臺北地方檢察署以107 年度毒偵字第44
    49號為不起訴處分確定）。嗣經警於107 年7 月22日20時10
    分許持法官核發搜索票前往新北市○○區○○○路00號8 樓之2 
    甲○○住處進行搜索，並扣得愷他命盤1 個、愷他命卡片2 張
    及三星廠牌S7行動電話1 支（IMEI碼：000000000000000 號
    、IMEI碼：00000000000000號，含門號0000000000號SIM 卡
    1 張），始悉上情。
三、案經臺北市政府警察局刑事警察大隊報告臺灣臺北地方檢察
    署檢察官偵查起訴。
    理  由
壹、證據能力
一、本判決下列所引用之供述證據，檢察官、被告甲○○及其辯護
    人於本院準備程序時均表沒有意見同意有證據能力（見本院
    卷第66頁），迄至本院言詞辯論終結前亦未聲明異議，本院
    審酌該證據資料製作時之情況，尚無違法不當或證明力明顯
    過低之瑕疵，且與本案待證事實具有關連性，認以之作為本
    案證據應屬適當，依刑事訴訟法第159 條第1 項及第159 條
    之5 之規定，認有證據能力。
二、本院以下所引用之非供述證據，均與本案事實具有關聯性，
    且核屬書證、物證性質，又查無事證足認有違背法定程序或
    經偽造、變造所取得等證據排除之情事，復經本院依刑事訴
    訟法第164條、第165條踐行物證、書證之調查程序，且檢察
    官人、被告及其辯護人對此部分之證據能力亦均不爭執，認
    均具有證據能力。
貳、實體部分　　
一、認定犯罪事實所憑之證據及理由： 　　
　㈠上揭犯罪事實，業據上訴人即被告於警詢及本院審理時坦認
    不諱（見108年度偵字第18188號卷〈下稱見108偵18188卷〉一
    第26、本院卷第108、118頁）。並有下述補強證據在卷足佐
    ：
  ⒈證人即向被告購買毒品之人黃○○於警詢及偵查中均證稱：被
    告是酒店幹部，我去酒店消費才認識被告；我於107 年10月
    6 日交付毒品咖啡包予警方，該毒品來源是向被告直接購買
    ；被告傳送微信訊息「菸有漲一個1,200、喝的跟梅都600 
    」給我，是指愷他命1 公克1,200元、咖啡包和梅片都是600
     元，我向被告預訂毒品咖啡包5 包、梅片5 片及愷他命4 
    公克，共計1 萬800 元，後來改成毒品咖啡包6 包、梅片6 
    片（偵訊筆錄誤植為4 個）及愷他命5 公克，價格是1 萬3,
    200 元；107 年10月5 日22時許我到臺北市○○○路000 號前
    撥打電話給被告，我和被告去麥當勞用餐時將1 萬3,200 元
    交給被告，被告說要去拿毒品，我們就約在臺北市○○○路000
     號前拿毒品，我先去超商買飲料再去上址等候被告，被告
    從上址大樓走出來後就將裝有毒品之咖啡色薪水袋，放進我
    手上的塑膠袋內，我拿到毒品後就搭乘計程車離去前往○○○
    旅館；現場監視器畫面是案發當天我與被告交易毒品之畫面
    ；我交給警方查扣之毒品是我向被告購買後施用後所剩之毒
    品，我有施用過確認是毒品；我上車後發現短少梅片6 片，
    用微信與被告聯絡，被告同意從傳播費用扣減3,600 元等語
    （見108偵18188卷一第150-153 、156-158、353-355 頁）
    ，繼於原審證稱：被告是我去酒店認識之酒店經紀人，我於
    107 年10月5 日晚上在○○○旅館有施用毒品，毒品來源是向
    被告拿的，我用微信與被告聯繫，微信訊息「ap6包梅片6 
    片菸5 」ap是指咖啡包、菸是指愷他命，我拿1 萬3,200 元
    給被告要買咖啡包6 包、梅片6 片及愷他命5 公克，被告有
    拿惡魔咖啡包及ap咖啡包各3 包及愷他命5 公克給我，因被
    告沒有交付梅片6 片給我，就將梅片差價3,6 00元從傳播費
    用予以抵扣；我之前有問被告有無地方拿毒品，被告說他有
    毒品，我才知道被告有賣毒品等語（見原審卷第103-105、0
    00 -000 頁）。黃○○上開關於其與被告聯繫毒品交易之過程
    、買賣毒品之種類、數量、金額及面交毒品之過程等重要情
    節之證述內容互核以觀，前、後所述均相符一致，並無重大
    矛盾或瑕疵可指，是黃○○上開證述內容應屬實在，堪以採信
    。堪認被告於上開時、地以9,600 元（即原價金1 萬3,200 
    元扣減未交付梅片部分3,600 元）販賣第三級毒品予黃○○無
    誤。
  ⒉審之卷附被告（暱稱○○傳播酒店洽0000000000小少）與黃○○
    （暱稱小賀）於107年10月4日微信通話內容，核與證人黃○○
    上開證述情節均相符，有微信通話內容翻拍照片及對話譯文
    在卷可按（見108偵18188卷一第207-211 頁），酌以販賣毒
    品為我國法律所嚴禁之犯罪行為，毒品交易之雙方在聯繫時
    常會規避使用毒品種類、數量及金額等字眼，而以隱晦或僅
    雙方所知悉意涵之暗語作為交易毒品之聯繫方式，且上開對
    話訊息係被告與黃○○於107年10月4、5 日之對話內容，對話
    內容中「惡魔、ap」是指毒品咖啡包、「菸」是指愷他命，
    「菸有漲一個1,200 ，喝的跟梅600」，是指毒品愷他命每
    包價錢1,200元，毒品咖啡包和梅片單價是600元；「ap6包
    梅片6片菸5，13,200 」，「ap6包」係指毒品咖啡包6包，
    「菸5」是指毒品愷他命5公克，這是黃○○要我幫忙問這些毒
    品的總價是1萬3,200元等節，業據被告於警詢、偵查及原審
    肯認在卷（見108偵18188卷一第24-25、385 頁、原審卷第5
    4頁），益徵被告與黃○○間對於買賣毒品之種類、數量及價
    格業已達成合致，故黃○○證稱其毒品來源係向被告所購得一
    事屬實，堪以採信。
　⒊證人黃○○發覺隨身現金疑似短少1 萬2,000 元，懷疑被告趁
    其熟睡時進入○○○旅館所為，遂於107 年10月6 日17時許至
    警局報案疑似失竊現金1 萬2,000 元乙事，經警詳問案發經
    過細節後，黃○○始坦承施用毒品並將施用所剩之黃色塊狀物
    3 袋、咖啡色粉末1 袋及白色結晶4 包交付予警方扣案等情
    ，有臺灣臺北地方檢察署檢察官107 年度毒偵字第4449號不
    起訴處分書在卷可稽（見原審卷第121-122頁）。又上開扣
    案物經送交通部民用航空局航空醫務中心鑑定檢出硝甲西泮
    及愷他命成分（驗餘淨重27.0196 公克〈純度低於1%〉、8.79
    10公克及0.8447公克），有毒品照片及該中心107 年11月8 
    日航藥鑑字第0000000 、0000000Q號毒品鑑定書在卷可稽（
    見108偵18188卷一第199-205、299-302 頁），足認黃○○自
    被告處所取得之毒品咖啡包及白色結晶均屬毒品危害防制條
    例第2 條第3 項所規定之第三級毒品無疑。
　⒋按所謂合資、代購、調貨行為是否構成販賣，自應視被告在
    買賣毒品過程中之交易行為特徵而定，即其究係立於賣方之
    立場而於向上游取得貨源後以己力為出售之交易，抑或立於
    買方立場而代為聯繫購買來加以判斷。若被告接受買主提出
    購買毒品之要約，並直接收取買賣金錢後，以己力單獨而直
    接將毒品交付給買主，自己完遂買賣的交易行為，阻斷了毒
    品施用者與毒品提供者的聯繫管道，藉以維持其本身直接與
    買主為毒品交易之適當規模，縱使其所交付之毒品，係其另
    向上游毒販所取得，然其調貨交易行為仍具有以擴張毒品交
    易以維繫其自己直接為毒品交易管道之特徵，應仍屬於毒品
    危害防制條例所規定之販賣行為，自無從認係立於買方立場
    而為買主代為聯繫購買毒品。又此情因上游毒販與買主間並
    無直接關聯，該毒品交易行為，自僅屬被告自己之單獨販賣
    行為。被告原審辯護人固曾為被告辯稱：黃○○證述其不清楚
    被告所為究係販賣毒品抑或幫助施用毒品，且被告在本次交
    易是否有獲得利益尚有可疑，基於罪疑有利被告原則，被告
    所為僅係法所不罰之幫助施用第三級毒品云云，惟觀諸黃○○
    於原審證稱：不知道被告之毒品來源等語（見原審卷第105 
    頁），且現場監視器翻拍照片及黃○○與被告間之微信對話內
    容，均顯示與黃○○聯繫毒品種類、數量及價格等情之人僅有
    被告獨自一人，有現場監視器畫面翻拍照片在卷可佐（見10
    8偵18188卷一第218-221 頁），被告顯已阻斷黃○○與其上游
    之聯繫管道，足見被告所為顯係販賣行為，而非調貨或幫助
    施用第三級毒品甚明，故被告原審辯護人上開所辯，自無足
    採。
　⒌此外，並有臺北市政府警察局刑事警察大隊搜索扣押筆錄、
    扣押物品目錄表、微信對話翻拍照片、現場監視器畫面翻拍
    照片及對話譯文在卷可稽（見108偵18188卷一第55-59、000
     -000 頁）。
　㈡按販賣毒品之所謂販賣行為，須行為人主觀上有營利意圖，
    且客觀上有販入或賣出毒品行為，即足構成，至於實際上是
    否已經獲利，則非所問。又政府為維護人民健康及社會秩序
    ，對於非法販賣毒品之行為查緝甚嚴，並科以極重刑責，而
    毒品之價格並非低廉，取得亦屬不易，復因無法公然交易、
    無公定價格，容易分裝並增減份量，每次買賣之價量，可能
    隨時依雙方關係深淺、資力、需求量及對行情之認知、來源
    是否充裕、查緝是否嚴謹、購買者被查獲時供述購買對象之
    可能風險評估等情形，而異其標準，因之販賣之利得除經被
    告供明，或帳冊價量均臻明確外，委難查得實情；是縱未確
    切查得販賣賺取之實際差價，尚難執此認意圖營利之事證有
    所不足。換言之，販賣之人從價差或量差中牟利之方式雖異
    ，其意圖營利之販賣行為則同一，茍無利可圖，應無甘冒查
    緝法辦重刑之危險，平白無端為該買賣之工作，是販毒者其
    販入之價格必較售出之價格低廉，而有從中賺取買賣差價牟
    利之意圖及事實，應屬合理之認定。查證人黃○○於偵、審中
    已明確供稱：我拿1 萬3,200 元予被告，因短少梅片6 片，
    所以被告同意扣減3,600 元等語（見108偵18188卷一第151 
    頁、原審卷第104 、107-108 頁），足見被告為圖謀報酬利
    益，且其與黃○○間僅為酒店幹部與客人間之消費關係，既非
    至親，亦無特別深厚或親密之交情，若無利可圖，自無甘冒
    遭查緝法辦重刑之風險而與其交易毒品之理，足認其為販毒
    時確有藉此牟利之主觀意圖。
  ㈢綜上所述，本案事證明確，被告犯行已堪認定，應予依法論
    科。
二、論罪：
  ㈠比較新舊法：
    被告行為後，毒品危害防制條例第4條第3項、第17條第2項
    之規定業經修正，並經總統於民國109年1月15日公布，於同
    年7月15日施行，修正前毒品危害防制條例第4條第3規定「
    製造、運輸、販賣第三級毒品者，處七年以上有期徒刑，得
    併科新臺幣七百萬元以下罰金」，修正後則規定「製造、運
    輸、販賣第三級毒品者，處七年以上有期徒刑，得併科新臺
    幣一千萬元以下罰金」，經比較新舊法結果，修正後毒品危
    害防制條例第4條第3項規定雖未更動販賣第二級毒品罪之構
    成要件，然已將罰金刑上限提高，自以修正前毒品危害防制
    條例第4條第3項之規定對被告較為有利。另修正前毒品危害
    防制條例第17條第2項規定「犯第4條至第8條之罪於偵查及
    審判中均自白者，減輕其刑」，修正後則規定「犯第4條至
    第8條之罪於偵查及歷次審判中均自白者，減輕其刑」，經
    比較新舊法結果，修正後毒品危害防制條例第17條第2項規
    定犯販賣第三級毒品罪者，須於偵查及「歷次」審判中均自
    白，方得依該條規定減輕其刑，相較於修正前除偵查中自白
    外，僅須於審判中曾經自白即可減刑之規定而言，自以修正
    前毒品危害防制條例第17條第2項之規定對被告較為有利。
    是依刑法第2條第1項前段規定，本件自應適用被告行為時即
    修正前毒品危害防制條例第4條第2項、第17條第2項之規定
    論處。
　㈡按愷他命、硝甲西泮及4 甲基甲基卡西酮均為毒品危害防制
    條例第2條第2項第3款所列管之第三級毒品，依法不得販賣
    ，而此等毒品亦為藥事法所規定之偽藥，將之販賣他人，除
    應成立修正前毒品危害防制條例第4條第3項之販賣第三級毒
    品罪外，亦同時構成藥事法第83條第1項之販賣偽藥罪，為
    一犯罪行為同時有二種法律可資處罰之法條競合，應依「重
    法優於輕法」之法理，擇一處斷。又藥事法第83條第1項明
    文規定販賣偽藥罪，其法定刑為「7年以下有期徒刑，得併
    科新臺幣五千萬元以下罰金」；修正前毒品危害防制條例第
    4條第3項販賣第三級毒品罪，其法定刑則為「處7年以上有
    期徒刑，得併科新臺幣7百萬元以下罰金」，經比較後，修
    正前毒品危害防制條例第4條第3項之法定本刑，較藥事法第
    83條第1項之法定本刑之罪為重。是依前述法理，本件被告
    販賣第三級毒品之犯行，應優先適用修正前毒品危害防制條
    例第4條第3項之規定處斷。
　㈢核被告所為，係犯修正前毒品危害防制條例第4 條第3 項之
    販賣第三級毒品罪。被告以一販賣毒品之行為，同時販賣含
    有第三級毒品愷他命、硝甲西泮及4 甲基甲基卡西酮成分之
    毒品咖啡包，為同種想像競合犯，應從一重處斷。
　㈣被告有修正前毒品危害防制條例第17條第2 項偵查及審判中
    均自白減輕其刑規定之適用：
　⒈按販賣毒品罪，於偵查及審判中均自白者，減輕其刑，修正
    前毒品危害防制條例第17條第2 項定有明文。此減刑事由之
    規定，旨在獎勵犯罪人之悛悔，同時使偵查或審判機關易於
    發現真實，以利毒品查緝，俾收防制毒品危害之效；故不論
    該被告之自白，係出於自動或被動、簡單或詳細、一次或多
    次，並其自白後有無翻異，苟其於偵查及審判中均有自白，
    依修正前毒品危害防制條例第17條第2 項規定即應減輕其刑
    。又此所謂「自白」，係指犯罪嫌疑人或被告，對於過往所
    作所為，為符合構成犯罪要件基本社會事實之坦白陳述，重
    點在於事實之供認，而非法律之評價，蓋後者屬執法人員之
    職責，不應歸由行為人負擔。是行為人對於犯罪之基本社會
    事實，無論為主動說出或被動回答，亦不管係全部吐實，或
    主要部分供明而保留不影響犯罪成立之部分真相，既然已經
    有助於重要關鍵事實之釐清，甚至採為認定犯罪之依據仍不
    失為自白。
　⒉被告於警詢供稱：此次與黃○○交易毒品，有一手交錢一手交
    貨，有完成毒品交易等語（見108偵18188卷一第26頁），復
    於本院審理時坦承本件販賣上揭第三級毒品犯行（見本院卷
    第108、118頁），依前揭說明，其就本件販賣第三級毒品犯
    行於偵審中均自白，有修正前毒品危害防制條例第17條第2
    項減刑規定之適用。
　㈤被告前因違反藥事法案件，經臺灣新北地方法院以103 年度
    訴字第274 號判決判處有期徒刑4 月確定，於105 年4月19
    日執行完畢，有本院被告前案紀錄表在卷可參。被告於有期
    徒刑執行完畢後，5 年以內故意再犯本案有期徒刑之罪，固
    為累犯，惟前案與本案之犯罪類型、行為態樣、侵害法益均
    不同，且並無證據足認被告有何特別重大惡性或對刑罰反應
    力薄弱之情，本院審酌累犯規定所欲維護法益之重要性、防
    止侵害之可能性及事後矯正行為人之必要性，綜合斟酌各項
    情狀，認被告本案犯行對照本案罪名之法定刑而言，其罪刑
    應屬相當，並無加重最低法定本刑之必要，爰裁量不依刑法
    第47條第1 項規定加重最低本刑。
三、撤銷改判、量刑之理由：
  ㈠原審經詳細調查後，以被告犯罪事證明確，予以論罪科刑，
    固非無見。惟查：①被告於警詢及本院審理時均自白犯行，
    自應依修正前毒品危害防制條例第17條第2項減輕其刑；且
    被告於本院審理時已知坦承犯行，不再為無謂爭執，堪認其
    犯後尚知正視己非，悛悔改過，本件量刑基礎亦已有變更，
    原審均未及審酌，容有未洽。② 被告行為後，毒品危害防制
    條例第4條第3項、第17條第2項之規定業經修正公佈施行，
    原判決未及比較新舊法，尚嫌未當。③被告以一販賣毒品之
    行為，同時販賣含有第三級毒品愷他命、硝甲西泮及4 甲基
    甲基卡西酮成分之毒品咖啡包，為同種想像競合犯，應從一
    重處斷，原判決疏未敘明，容有理由不備之疏漏。被告上訴
    請求依刑法第17條第2項規定減刑及從輕量刑，有理由，暨
    原判決有上開可議之處，應由本院將原判決撤銷。
  ㈡爰以行為人之責任為基礎，審酌被告正值青壯，竟不思以正
    當管道賺取金錢，其明知愷他命等毒品為第三級毒品，仍欲
    藉販賣毒品予他人之方式牟利，無疑助長毒品濫用之風氣，
    戕害國民身心健康及危害社會治安甚鉅，實屬不該，參酌其
    販賣毒品之數量、價金及犯罪動機、目的、手段，及其自述
    高職畢業之智識程度、家庭經濟勉持及目前離婚須扶養1 名
    未成年子女之生活經濟狀況暨犯後態度等一切情狀，量處如
    主文第2項所示之刑。
四、沒收：
  1.經警另案查扣含有第三級毒品硝甲西泮成分之毒品咖啡包4
    包（3 包總驗餘淨重27.0196 公克、1 包驗餘淨重8.7910公
    克、純度低於1%）及第三級毒品愷他命4 包（驗餘淨重0.84
    47公克），雖均係被告販賣予黃○○之毒品，屬本案之重要證
    物，然上開毒品業經臺灣臺北地方檢察署檢察官偵辦黃○○涉
    嫌施用毒品案件，以107 年度毒偵字第4449號為不起訴處分
    確定，並函知警方依法處理上開毒品，有原審公務電話紀錄
    單在卷可憑（見原審卷第125 頁），故在本案中不予宣告沒
    收銷燬，附此敘明。
  2.犯罪所得：
    按犯罪所得，屬於犯罪行為人者，沒收之，刑法第38條之 1
    第1項前段定有明文。查被告販賣第三級毒品所得價金為9,6
    00元（00000－0000＝9600 ），雖未扣案，仍屬被告之犯罪所
    得，爰依刑法第38條之1第1 項前段、第3項規定宣告沒收，
    於全部或一部不能沒收或不宜執行沒收時，追徵其價額。
  3.供犯罪所用之物：
    按供犯罪所用之物，屬於犯罪行為人者，得沒收之，刑法第
    38 條第2 項前段定有明文。查扣案之三星廠牌S7行動電話1
    支（IMEI碼：000000000000000 號、IMEI碼：000000000000
    00號，含門號0000000000號SIM 卡1 張）係被告所有且供被
    告與黃○○間聯繫買賣毒品所用之工具，依毒品危害防制條例
    第19條第1 項之規定，沒收之。至扣案之電子磅秤1 個及分
    裝夾鏈袋4 包為徐銘隆所有，愷他命盤1 個及愷他命卡片2 
    張則為被告施用毒品使用之工具，均非供本案犯罪使用之物
    等情，業據被告供稱在卷（見原審卷第112 頁），爰不予宣
    告沒收，附此敘明。
據上論斷，應依刑事訴訟法第369條第1項前段、第364條、第299
條第1項前段，判決如主文（依刑事裁判簡化原則，僅記載程序
條文）。
本案經檢察官詹騏瑋提起公訴，檢察官何嘉仁到庭執行職務。
中　　華　　民　　國　　109 　年　　7 　　月　　28  　日
                  刑事第四庭  審判長法　官  陳筱珮
                                    法　官  陳玉雲
                                    法　官  邱滋杉
以上正本證明與原本無異。
如不服本判決，應於收受送達後20日內向本院提出上訴書狀，其
未敘述上訴之理由者並得於提起上訴後20日內向本院補提理由書
（均須按他造當事人之人數附繕本）「切勿逕送上級法院」。
                                    書記官  陳淑婷
中　　華　　民　　國　　109 　年　　7 　　月　　30　　日
附錄：本案論罪科刑法條全文
修正前毒品危害防制條例第4條
製造、運輸、販賣第一級毒品者，處死刑或無期徒刑；處無期徒
刑者，得併科新臺幣2千萬元以下罰金。
製造、運輸、販賣第二級毒品者，處無期徒刑或7年以上有期徒
刑，得併科新臺幣1千萬元以下罰金。
製造、運輸、販賣第三級毒品者，處7年以上有期徒刑，得併科
新臺幣7百萬元以下罰金。
製造、運輸、販賣第四級毒品者，處5年以上12年以下有期徒刑
，得併科新臺幣3百萬元以下罰金。
製造、運輸、販賣專供製造或施用毒品之器具者，處1年以上7年
以下有期徒刑，得併科新臺幣1百萬元以下罰金。
前五項之未遂犯罰之。